臺灣嘉義地方法院刑事判決　　　　　　　　　　　　　　九十年度訴字第五四一號
　　公　訴　人　臺灣嘉義地方法院檢察署檢察官
　　被　　　告　乙○○
右列被告因竊盜等案件，經檢察官提起公訴（九十年度偵字第五四一七號），及移送
併辦（九十年度偵字第五九四六號、九十一年度偵字第二五０六號、臺灣臺南地方法
院檢察署九十一年度偵字第四四八０號），本院判決如左：
    主  文
乙○○意圖為自己不法之所有，以恐嚇人將本人之物交付，累犯，處有期徒刑壹年拾
月。扣案之鑰匙支沒收。
    事  實
一、乙○○於民國七十一年間曾因竊盜罪，經判處有期徒刑四年，刑前強制工作三年
    確定。又於八十六年間，因妨害風化案件，經本院以八十六年度易字第一八０號
    判處有期徒刑六月碓定，於八十六年八月十五日易科罰金執行完畢。猶不知悔改
    ，竟基於意圖為自己不法之所有之概括犯意：（一）於九十年八月十四日下午四
    時許，在嘉義市○○路後火車站停車場內，以其所有自備之鑰匙乙支（未扣案）
    ，竊取戊○○所有之車號ＬＰＭ─二八六號重機車得手後，於九十年八月十六日
    下午二時二十分許起，接續撥打五通電話至戊○○位於嘉義縣阿里山鄉新美村三
    鄰新美五六號住處電話及其持有之行動電話，向戊○○恐嚇稱：你所失竊之機車
    在我手上，如果要贖回要新台幣（下同）七千元，要不要一句話，否則我是開解
    體廠的，你的機車就將它解體出售，至少還有一萬二千元之價值等語，致戊○○
    聽聞後心生畏懼，同意付款贖車。嗣於九十年八月十六日下午七時三十分許，戊○○於嘉義市○○路港坪運動公園停車場內，以錢不夠為由，交付贖款六千元予
    乙○○收執後，為警當場查獲。（二）又於九十年八月三十一日晚間十一時許，
    在嘉義市○區○○里○○路一號火車站前，以其自備之鑰匙乙支，竊取丙○○所
    有之車號ＯＰＣ－一０二號重機車得手，供己代步使用，嗣於九十年九月十一日
    晚間七時許，在嘉義縣朴子市中正公園前為警查獲，並扣得鑰匙乙支。（三）再
    於九十一年二月十五日中午十二時三十分許，在台南市○區○○路八號前，以其
    自備之鑰匙乙支竊取己○○所有，車號ＭＭＹ－六三六號重機車得手，嗣於九十
    一年二月二十八日凌晨一時二十分許，在嘉義縣鹿草鄉後寮村余慈爺公廟前為警
    查獲，並扣得鑰匙乙支。（四）復於九十一年四月十日下午二時許，在嘉義市○○路後火車站旁，持自備之鑰匙竊取甲○○所有，車號ＬＺＯ－０八九號重機車
    得手，嗣九十一年四月二十二日下午八時許，騎乘該機車行經台南市○○路一七
    九號前為警查獲，並扣得鑰匙乙支。
二、案經嘉義縣警察局竹崎分局報請臺灣嘉義地方法院檢察署檢察官偵查起訴及移送
    與臺灣臺南地方法院檢察署檢察官移送併案審理。
    理  由
一、訊據被告乙○○對於其於右揭時、地竊取ＬＰＭ─二八六號重機車之事實固坦承
    不諱，惟否認有恐嚇取財及竊取其餘三部機車之行為，辯稱：伊只是叫被害人戊○○將機車領回；車號ＯＰＣ－一０二號重機車是許國華借給伊的，在警訊中是
    被刑求才承認是伊偷的；車號ＭＭＹ－六三六號機車是伊到寺廟時就停在那裡；
    又車號ＬＺＯ－０八九號重機車係一名「陳振豐」之人所交付云云。惟查：
（一）右揭事實（一），業據被告於警訊及偵查中坦承不諱，核與被害人戊○○於警
      訊、偵查中及本院審理時指述之情節相符，復有車籍作業系統─查詢認可資料
      、贓物認領保管單、扣押書各乙份在卷足憑。被告雖於本院審理時翻異前供，
      辯稱並無恐嚇之意云云，然其於九十年八月十六日與十六時三十分許與被害人
      戊○○通話中，確曾向戊○○恫稱要將機車解體等語，此有電話錄音帶乙捲及
      譯文乙份（偵查卷第十七頁至第十八頁）附卷可資佐證。被告上開所辯，顯不
      足採。
（二）又被告於右揭事實（二）之時、地竊取被害人丙○○所有之車號ＯＰＣ－一０
      二號重機車之事實，業據被告於警訊中坦承不諱（警卷第五頁至第六頁），核
      與被害人丙○○於警訊中指述情節相符，並有鑰匙一支扣案可稽，且有車籍作
      業系統─查詢認可資料、贓物認領保管單、扣押書各乙份在卷足憑。被告於偵
      查及本院審理中雖辯警訊時係遭嘉義縣警察局刑警隊經濟組組長賴廷耀刑求云
      云，然被告於九十年九月十一日因竊盜被捕而製作筆錄，並未有刑求乙事，業
      經證人賴廷耀到庭證述在卷（見本院九十一年一月十一日訊問筆錄）；並經製
      作該筆錄之員警丁○○到庭證述：被告於第三次警訊時係自己承認偷竊，並未
      遭刑求，看不出身上有傷等語甚詳，被告亦自承伊未告知製作筆錄之員警被刑
      求乙事，亦未驗傷等語（均見本院九十年十二月五日訊問筆錄）；另被告於偵
      查中雖辯稱該次警訊筆錄不實在，然亦未告知被刑求乙事（見九十年度偵字第
      五九四六號卷第十頁至十二頁），此外復查無證據足認被告確遭刑求或其警訊
      之供述非出於任意性自白，被告上開所辯，尚不足採。又衡諸常情，被告與出
      借機車者應有相當之認識，且應約定歸還之時、地，當無不知出借者為何人之
      理，然被告於警訊、偵查中及本院調查時，先則辯稱該機車係許國華借給伊云
      云（見本院九十一年十二月五日訊問筆錄），後又另供稱該機車係綽號「小劉
      」借的，是「小劉」偷的，「小劉」願意出庭作證云云（見本院九十一年三月
      十五日訊問筆錄），則被告對該機車究係何人借給伊使用乙情，所述竟然前後
      不一，顯然不知伊係向何人借用該車，復均未能供述該「許國華」及「小劉」
      之年籍等相關資料，顯違常理甚鉅，其所辯亦無可採。
（三）再被告雖否認其有前揭事實（三）之行為，惟該車號ＭＭＹ－六三六號重機車
      係被害人己○○所有，於九十一年二月十五日中午十二時三十分許，在台南市
      ○區○○路八號前遭竊取乙節，業經被害人己○○於警訊中指述在卷，且有車
      籍作業系統─查詢認可資料、贓物認領保管單、扣押書各乙份在卷供參。又被
      告於九十一年二月二十八日凌晨一時二十分許，在嘉義縣鹿草鄉後寮村余慈爺
      公廟前，因遭通緝而為警查獲，當時該機車停在被告身旁，另於黑色大塑膠袋
      內查扣可以發動該機車之鑰匙一支；參以被告於警訊中供稱該黑色的大垃圾袋
      係伊於所有，內裝棉被及換洗用具等語（見警訊第二頁），堪認該機車係被告
      竊得供己所用，此外，復有機車鑰匙一支扣案可稽，且有查獲之現場照片九張
      附卷供參（警卷第九頁至第十三頁），其所辯當屬卸責之詞，委無可取。
（四）再被告亦否認其有前揭事實（四）之行為，惟該車號ＬＺＯ－０八九號重機車
      係被害人甲○○（車主登記為甲○○之母黃木蓮）所有，於九十一年四月十日
      下午二時許，在嘉義市○○路後火車站旁遭竊取乙節，業經被害人甲○○於警
      訊中指述在卷，且有車籍作業系統─查詢認可資料、贓物認領保管單、扣押書
      各乙份在卷可稽。被告雖辯稱伊係向「陳振豐」所借用云云，然其於警訊及偵
      查中均未能供述該「陳振豐」之年籍以供調查，參以被告既因前揭多次竊盜行
      為經本院審理，衡諸常情，當知應以行車執照等證件確認證明其有正當來源，
      則其竟仍騎用他人失竊之機車，其所辯自不足採信。
（五）綜上所述，本件事證明確，被告犯行堪予認定。
二、核被告所為，係犯刑法第三百二十條第一項之竊盜罪、刑法第三百四十六條第一
    項之恐嚇取財罪。其四次竊盜犯行，時間緊接，犯罪構成要件相同，顯係基於概
    括犯意所為，為連續犯，應依刑第五十六條規定以一罪論，公訴人雖僅就事實（
    一）之犯行提起公訴，然檢察官移送併辦之被告其餘三次竊盜犯行，與前揭起訴
    之竊盜部分，有連續犯之裁判上一罪之關係，本院自應併加以裁判。又被告所犯
    連續竊盜罪及恐嚇取財罪間，有方法結果之牽連關係，為牽連犯，應從一重之恐
    嚇取財罪處斷。而查，被告於八十六年間，因妨害風化案件，經本院以八十六年
    度易字第一八０號判處有期徒刑六月確定，於八十六年八月十五日易科罰金執行
    完畢，有臺灣嘉義地方法院檢察署刑案資料查註紀錄表、臺灣高等法院被告全國
    前案紀錄表各一份附卷可參，其於五年內再犯有期徒刑以上刑之罪，為累犯，應
    依刑法第四十七條加重其刑。爰審酌被告前有竊盜、妨害風化等前科紀錄，品行
    、素行非佳，於本院審理中竟又為多次竊盜行為，惡性重大，及其犯罪之動機、
    目的、手段、所生危害，及犯後猶飾圖狡辯，並無悔改之意等一切情狀，量處如
    主文所示之刑。扣案之鑰匙三支，被告雖否認為其所有，惟係依犯罪情節觀之，
    係屬被告所有供犯罪所有之物，應依刑法第三十八條第一項第二款沒收。至另一
    支被告用以竊取戊○○所有之車號ＬＰＭ─二八六號重機車之鑰匙，並未扣案，
    且據被告供稱業已丟棄，爰不另為沒收之諭知，併此敘明。
據上論斷，應依刑事訴訟法第二百九十九條第一項前段，刑法第三百二十條第一項、
第三百四十六條第一項、第五十五條、第四十七條、第三十八條第一項第二款，罰金
罰鍰提高標準條例第一條前段，判決如主文。
本案經檢察官陳美君到庭執行職務。
中      華      民      國    九十一    年      六      月     二十     日
                                      臺灣嘉義地方法院刑事第二庭
                                          法  官   羅  秀  緞
右正本證明與原本無異。
如不服本判決，應於判決送達後十日內，向本院提出上訴狀。
中      華      民      國    九十一    年      六      月     二十     日
     書記官   呂  權  芳
附錄法條：
刑法第三百二十條第一項
意圖為自己或第三人不法之所有，而竊取他人之動產者，為竊盜罪，處五年以下有期
徒刑、拘役或五百元以下罰金。
刑法第三百四十六條第一項
意圖為自己或第三人不法之所有，以恐嚇使人將本人或第三人之物交付者，處六月以
上五年以下有期徒刑，得併科一千元以下罰金。
